【裁判字號】    92,訴,214
【裁判日期】    920430
【裁判案由】    違反毒品危害防制條例
【裁判全文】
臺灣雲林地方法院刑事判決                          九十二年度訴字第二一四號
    公  訴  人  臺灣雲林地方法院檢察署檢察官
    被      告  甲○○
右列被告因違反毒品危害防制條例案件，經檢察官提起公訴（九十一年度毒偵字第一
０八五號），本院判決如左：
    主  文
甲○○連續施用第壹級毒品，累犯，處有期徒刑壹年。扣案標示（Ｈ+）之第壹級毒
品海洛因貳包，合計淨重伍點捌伍公克（包裝重零點捌參公克）沒收並銷燬。標示（
Ｈ_）之白粉壹包，淨重壹點肆捌公克（包裝重零點參貳公克）沒收。又連續施用第
貳級毒品，累犯，處有期徒刑柒月。應執行有期徒刑壹年伍月。扣案標示（Ｈ+）之
第壹級毒品海洛因貳包，合計淨重伍點捌伍公克（包裝重零點捌參公克）沒收並銷燬
。標示（Ｈ_）之白粉壹包，淨重壹點肆捌公克（包裝重零點參貳公克）沒收。
    事  實
一、甲○○前於民國（下同）八十八年間因犯偽造文書罪，經本院虎尾簡易庭以八十
    八年度虎簡字第二五四號判處有期徒刑五月確定，於八十九年三月十三日易科罰
    金執行完畢。復因施用毒品案件，經本院以八十七年度毒聲字第七九號及八十八
    年度毒聲字第二００號先後二次裁定送觀察、勒戒後，均無繼續施用毒品之傾向
    ，由臺灣雲林地方法院檢察署檢察官分別於八十七年七月二十三日以八十七年度
    偵字第三一五八號、八十八年六月七日以八十八年度偵緝字第一０六號、偵字第
    二八四九號不起訴處分確定。又因施用第一、二級毒品案件，經雲林縣警察局於
    九十年八月二十七日查獲到案，經解送臺灣雲林地方法院檢察署檢察官訊畢諭知
    交保候傳（此部分經本院於九十一年十一月十八日以九十一年度訴緝字第二三號
    判刑確定），於保釋初期，甲○○確實想改過吸毒惡習，未再施用毒品。然於停
    止施用毒品後一年餘，因健康因素，不禁誘惑，遂又基於施用第一級毒品之概括
    犯意，自九十一年九月底某日起至九十一年十月十九日某時止，連續在雲林縣虎
    尾鎮○○路自己車內，將第一級毒品海洛因摻入香煙內，用火點燃吸食之方式，
    施用第一級毒品海洛因多次；另基於施用第二級毒品之概括犯意，自九十一年九
    月底某日起至九十一年十月十八日某時止，連續在同上地點，將安非他命放入玻
    璃球內，用火烤燒吸食其煙之方式，施用第二級毒品安非他命多次。嗣因前犯之
    違反毒品危害防制條例案件，被裁定強制戒治並發佈通緝，為警於九十一年十月
    二十日上午十一時四十分許，在雲林縣虎尾鎮○○路城隍廟前緝獲，當場於其衣
    物口袋內，扣得第一級毒品海洛因二包，合計淨重五．八五公克（包裝重０．八
    三公克），及被告所有、供其施用海洛因之白粉一包，淨重一．四八公克（包裝
    重０．三二公克）。
二、案經雲林縣警察局虎尾分局移送台灣雲林地方法院檢察署檢察官偵查起訴。
    理  由
一、右揭施用第一、二級毒品之事實，業據被告甲○○坦承不諱，且其為警採集之尿
    液，經鑑驗結果均有甲基安非他命及嗎啡之陽性反應，此有雲林縣衛生局煙毒尿
    液檢驗成績書在卷可按，復有第一級毒品海洛因二小包扣案可資佐證，而扣案之
    海洛因經送鑑驗結果確認「送驗白粉標示（Ｈ+）者二包，均含有第一級第六項
    毒品海洛因成分，合計淨重五．八五公克（包裝重０．八三公克）」，有法務部
    調查局九十二年二月七日調科壹字第一六０００一九一０號鑑定通知書在卷可憑
    。又被告前因施用毒品案件，經先後送觀察勒戒後，認無繼續施用毒品之傾向，
    分別於八十七年七月二十三日及八十八年六月七日，經台灣雲林地方法院檢察署
    檢察官各以八十七年度偵字第三一五八號及八十八年度偵緝字第一○六號、偵字
    第二八四九號為不起訴處分確定，此有上開各案之不起訴處分書附卷足憑。本件
    事證明確，被告於不起訴處分後五年內施用海洛因及安非他命之犯行堪予認定。
二、核被告甲○○所為，係犯毒品危害防制條例第十條第一項之施用第一級毒品罪及
    同條第二項之施用第二級毒品罪。被告持有海洛因、安非他命之低度行為，分別
    為施用海洛因、安非他命之高度行為所吸收，不另論罪。被告先後多次分別施用
    第一級毒品及第二級毒品之行為時間緊接，且犯罪構成要件相同，顯係基於概括
    犯意反覆為之，為連續犯，以一罪論並加重其刑。被告甲○○所犯上開二罪，罪
    名與犯罪構成要件不同，犯意各別，行為互殊，應予分論併罰。又被告甲○○前
    於八十八年間因犯偽造文書罪，經本院虎尾簡易庭以八十八年虎簡字第二五四號
    判處有期徒刑五月確定，於八十九年三月十三日易科罰金執行完畢，有台灣高等
    法院被告全國前案紀錄表可按，其於五年以內再犯本件有期徒刑以上之罪，為累
    犯，依刑法第四十七條規定加重其刑，並遞加之。爰審酌被告有偽造文書及違反
    麻醉藥品管理條例前科，素行不佳，因施用毒品，前後施以二次觀察勒戒仍又再
    犯，足見其毒癮甚深，然犯後態度尚佳等一切情狀，分別量處如主文所示之刑，
    並定其應執行之刑，以資懲儆。扣案白粉標示（Ｈ+）者二包，均含有第一級第
    六項毒品海洛因成分，合計淨重五．八五公克（包裝重０．八三公克）」，依同
    條例第十八條第一項前段規定宣告沒收並諭知銷燬。另「送驗白粉標示（Ｈ_）
    一包淨重一．四八公克（包裝重０．三二公克）」，雖未發現含法定毒品成分，
    然為被告所有，供其摻入海洛因內以施用毒品所用之物，業經被告供承在卷，核
    與一般施用毒品之情形相符，併依刑法第三十八條第一項第二款規定宣告沒收。
據上論斷，應依刑事訴訟法第二百九十九條第一項前段，毒品危害防制條例第十條第
一項、第二項、第十八條第一項前段、刑法第十一條前段、第五十六條、第四十七條
、第五十一條第五款、第三十八條第一項第二款，判決如主文。
本案經檢察官乙○○到庭執行職務。
中      華      民      國      九十二      年    四    月    三十    日
                                         臺灣雲林地方法院刑事第二庭
                                             法  官
右正本證明與原本無異
如不服本判決，應於送達後十日內，向本院提出上訴狀。（須附繕本）
                                             書記官
中      華      民      國      九十二      年    四    月    二十三    日


司法院資訊處製作；財團法人民間司法改革基金會備份。
